src/third-party/hunspell-dictionaries/ca.aff
# Verbs en -ir, formes incoatives
SFX N Y 18
SFX N   ir     eixo        ir               # 1. pateixo <IPR>
SFX N   ir     esc         ir               #    patesc
SFX N   ir     eixes       ir               # 2. pateixes
SFX N   ir     eix         ir               # 3. pateix
SFX N   ir     eixen       ir               # 6. pateixen  
SFX N   ir     eixi        ir               # 1. pateixi <SPR>
SFX N   ir     esqui       ir               #    patesqui
SFX N   ir     eixis       ir               # 2. pateixis
SFX N   ir     esquis      ir               #    patesquis
SFX N   ir     eixi        ir               # 3. pateixi
SFX N   ir     esqui       ir               #    patesqui
SFX N   ir     eixin       ir               # 6. pateixin  
SFX N   ir     esquin      ir               #    patesquin 
SFX N   ir     eix         ir               # 2. pateix  <IMP>
SFX N   ir     eixi        ir               # 3. pateixi
SFX N   ir     esqui       ir               #    patesqui
SFX N   ir     eixin       ir               # 6. pateixin  
SFX N   ir     esquin      ir               #    patesquin 

# Imperfet d'indicatiu de la segona conjugaci 
SFX O Y 11
SFX O   a      es          a                # 2. perdies, clo es    <IIM>
SFX O   a      a           a                # 3. perdia, clo a
SFX O   ia      em         [^eu]ia          # 4. perd em
SFX O    a      em          a               #    clo em
SFX O   eia     iem        eia              #    d iem (*** sempre  ? ***)
SFX O   uia     iem        uia              #    d iem
SFX O   ia      eu         [^eu]ia          # 5. perd eu
SFX O    a      eu          a               #    clo eu
SFX O   eia     ieu        eia              #    d ieu (*** sempre  ? ***)
SFX O   uia     ieu        uia              #    d ieu
SFX O   a      en          a                # 6. perdien, clo en

# Formes de la segona conjugaci  semblants a SIM1 sense -c/-gu (perd s)
SFX P Y 24
SFX P    s     o           [^c] s           # 1. perdo, temo        <IPR>
SFX P   c s     o          c s              #    tor o
SFX P    s                 .                # 1. perd , tem         <IPE>
SFX P    s     eres        .                # 2. perderes, temeres
SFX P    s                 .                # 3. perd , tem 
SFX P    s      rem        .                # 4. perd rem, tem rem
SFX P    s      reu        .                # 5. perd reu, tem reu
SFX P    s     eren        .                # 6. perderen, temeren
SFX P    s     i           .                # 1. perdi, temi        <SPR>
SFX P    s     is          .                # 2. perdis, temis
SFX P    s     i           .                # 3. perdi, temi
SFX P    s     em          .                # 4. perdem, temem
SFX P    s     eu          .                # 5. perdeu, temeu
SFX P    s     in          .                # 6. perdin, temin
SFX P    s      s          .                # 1. perd s, tem s      <SIM>
SFX P    s     essis       .                # 2. perdessis, temessis
SFX P    s      s          .                # 3. perd s, tem s
SFX P    s      ssim       .                # 4. perd ssim, tem ssim
SFX P    s      ssiu       .                # 5. perd ssiu, tem ssiu
SFX P    s     essin       .                # 6. perdessin, temessin
SFX P    s     i           .                # 3. perdi, temi        <IMP>
SFX P    s     em          .                # 4. perdem, temem
SFX P    s     eu          .                # 5. perdeu, temeu
SFX P    s     in          .                # 6. perdin, temin

# Formes de la segona conjugaci  semblants a SIM1 amb -c/-gu (conegu s)
SFX Q Y 23
SFX Q   gu s   c           .                # 1. conec              <IPR>
SFX Q   qu s   c           .                #    visc
SFX Q    s                 .                # 1. conegu             <IPE>
SFX Q    s     eres        .                # 2. conegueres
SFX Q    s                 .                # 3. conegu 
SFX Q    s      rem        .                # 4. conegu rem
SFX Q    s      reu        .                # 5. conegu reu
SFX Q    s     eren        .                # 6. conegueren
SFX Q    s     i           .                # 1. conegui            <SPR>
SFX Q    s     is          .                # 2. coneguis
SFX Q    s     i           .                # 3. conegui
SFX Q    s     em          .                # 4. coneguem
SFX Q    s     eu          .                # 5. conegueu
SFX Q    s     in          .                # 6. coneguin
SFX Q    s      s          .                # 1. conegu s           <SIM> 
SFX Q    s     essis       .                # 2. coneguessis             
SFX Q    s      s          .                # 3. conegu s
SFX Q    s      ssim       .                # 4. conegu ssim
SFX Q    s      ssiu       .                # 5. conegu ssiu
SFX Q    s     essin       .                # 6. coneguessin
SFX Q    s     i           .                # 3. conegui            <IMP>
SFX Q    s     em          .                # 4. coneguem
SFX Q    s     in          .                # 6. coneguin

# Formes de la segona conjugaci  semblants al gerundi
SFX R Y 6
SFX R   ent    em          ent              # 4. perdem, temem      <IPR>
SFX R   int    im          int              #    vivim
SFX R   ent    eu          ent              # 5. perdeu, temeu
SFX R   int    iu          int              #    viviu
SFX R   ent    eu          ent              # 5. perdeu, temeu      <IMP>
SFX R   int    iu          int              #    viviu

# Formes de la segona conjugaci  semblants a "plaus", "absols", etc.
SFX S Y 11
SFX S   0      s           [^n x]           # 2. plaus, absols      <IPR>
SFX S          ces                          #    torces
SFX S   0      es          x                #    torces
SFX S   0      s           [^  ]n           #    prens
SFX S    n     ens          n               #    aprens
SFX S    n     ens          n               #    entens
SFX S   0      en          [^n ]            # 6. plauen, absolen    <IPR>
SFX S          cen                          #    torcen
SFX S   0      en          [^  ]n           #    prenen
SFX S    n     enen         n               #    aprenen
SFX S    n     enen         n               #    entenen

# Futurs i condicionals a partir de FUT1
SFX T Y 11
SFX T           s          .                # 2. perdr s, temer s <FUT>
SFX T                      .                # 3. perdr , temer 
SFX T          em          .                # 4. perdrem, temerem
SFX T          eu          .                # 5. perdreu, temereu
SFX T          an          .                # 6. perdran, temeran
SFX T          ia          .                # 1. perdria, temeria <CON>
SFX T          ies         .                # 2. perdries, temeries
SFX T          ia          .                # 3. perdria, temeria
SFX T           em         .                # 4. perdr em, temer em
SFX T           eu         .                # 5. perdr eu, temer eu
SFX T          ien         .                # 6. perdrien, temerien

# Formes pures dels verbs en -ir, a partir d'IPR3 (p.e. sent)
SFX U Y 10
SFX U   0      o           .                # 1. sento <IPR>
SFX U   0      s           [^sx]            # 2. sents
SFX U   0      es          [sx]             #    cuses, cruixes
SFX U   0      en          .                # 6. senten
SFX U   0      i           .                # 1. senti <SPR>
SFX U   0      is          .                # 2. sentis
SFX U   0      i           .                # 3. senti
SFX U   0      in          .                # 6. sentin
SFX U   0      i           .                # 3. senti  <IMP>
SFX U   0      in          .                # 6. sentin

# Article prefixat no combinable
PFX V N 1
PFX V   0      l'          .                # l'home

# Preposici  "de" apostrofada
PFX Y Y 1
PFX Y   0      d'          .                # d'alg 
